臺灣桃園地方法院刑事判決　　　　　　　　　　　　　九十三年度訴字第一九五號
　　公　訴　人　臺灣桃園地方法院檢察署檢察官
　　被　　　告　丁○○
　　指定辯護人　本院公設辯護人　乙○○
右列被告因偽造有價證券等案件，經檢察官提起公訴（九十三年度偵緝字第五三號）
，本院判決如左︰
    主  文
丁○○意圖供行使之用，而偽造有價證券，累犯，處有期徒刑壹年柒月。
偽造林口鄉農會支票號碼ＬＫ0000000號、金額新臺幣柒萬元、發票日九十二
年一月十二日、發票人丙○○之支票壹張沒收。
    事  實
一、丁○○前因麻藥等案件，經本院八十五年度訴字第五四○號判處應執行有期徒刑
    一年十月確定，於民國八十五年十一月十四日入監執行，至八十六年十一月五日
    假釋出獄（羈押折抵一百二十七日），於八十七年一月二十六日假釋期滿，假釋
    未經撤銷，所餘刑期以已執行論。詎其復因認雇主丙○○短計薪資約新臺幣（下
    同）數千元，乃基於意圖為自己不法所有之概括犯意，先於九十一年十二月十四
    日下午五時許，在桃園縣桃園市○○路六百十三號，竊得雇主丙○○所有林口鄉
    農會之空白支票一張（票號ＬＫ0000000號），復於翌日（九十一年十二
    月十五日）傍晚時刻，又於上址竊得丙○○之印章一枚後，再基於意圖供行使之
    用而偽造有價證券之犯意，隨即在上址於前所竊得之支票上填寫金額七萬元、發
    票日為九十二年一月十二日，並將竊得之丙○○印章盜蓋於發票人欄，而偽造上
    開支票後，旋將竊得之丙○○印章放回原處，以免為人查覺。而丁○○取得上開
    偽造支票後，復意圖為自己不法之所有，於九十二年一月八日以該紙支票為擔保
    ，向熊一男調借現金，使熊一男誤認該紙支票為丙○○所簽發而陷於錯誤，致交
    付借款二萬元，丁○○以此詐術得款二萬元。嗣因丙○○之配偶甲○○於九十一
    年十二月十六日簽發支票予廠商時，因發現原先連號之支票缺漏上述遭竊之一張
    ，而向林口鄉農會聲請掛失止付，並於日後向丁○○查詢，丁○○乃向甲○○坦
    承上情，而熊一男於九十二年一月十四日至新竹國際商業銀行中山分行欲提示該
    張支票時，亦因支票印鑑不符而未能兌現。
二、案經桃園縣警察局桃園分局報請臺灣桃園地方法院檢察署檢察官偵查起訴。
    理  由
一、右揭犯罪事實，業據被告丁○○於警詢及偵審時坦承不諱，核與證人甲○○、熊
    一男於警詢及本院審理時證述之情節相符，並有前述偽造支票及該紙支票經提示
    後之退票理由單各一紙在卷可稽，足認被告前開自白與事實相符，堪以採信。是
    本件事證明確，應依法論科。
二、核被告所為，係犯刑法第二百零一條第一項之意圖供行使之用而偽造有價證券罪
    、第三百三十九條第一項之詐欺取財罪、第三百二十條第一項之普通竊盜罪。被
    告在支票上盜蓋偽造發票人丙○○印文之行為，係偽造有價證券之部分行為，不
    另論罪，被告意圖供行使之用而偽造有價證券後復持以行使，行使之低度行為為
    偽造之高度行為所吸收，亦無庸論擬（最高法院三十一年上字第八八號判例參照
    ）。又行使偽造之有價證券以使人交付財物，固含有詐欺之性質，但如行使該偽
    造之有價證券，係供擔保或作為新債清償而借款，則其借款之行為，已屬行使偽
    造有價證券行為以外之另一行為，應再論以詐欺取財罪（最高法院九十年度台上
    字第五四一六號判決意旨參照），是被告以偽造之支票為擔保，向案外人熊一男
    調借現金二萬元之行為，應論以刑法第三百三十九條第一項之詐欺取財罪。公訴
    人雖漏未敘及被告所犯之上開詐欺取財法條，然起訴書對於上述詐欺取財之犯罪
    事實已有載明，自屬業經起訴之事實，本院自應予以審究。另被告前後二次竊盜
    犯行，時間緊接，方法相同，觸犯構成要件相同之罪名，顯係基於概括犯意為之
    ，為連續犯，應論以一罪。又被告所犯上開三罪間，具有方法結果之牽連關係，
    為牽連犯，應從一重之偽造有價證券罪處斷。再被告前因麻藥等案件，經本院八
    十五年度訴字第五四○號判處應執行有期徒刑一年十月確定，於八十五年十一月
    十四日入監執行，至八十六年十一月五日假釋出獄（羈押折抵一百二十七日），
    於八十七年一月二十六日假釋期滿，假釋未經撤銷，所餘刑期以已執行論，此有
    臺灣高等法院被告全國前案紀錄表在卷可稽，其前受有期徒刑執行完畢，於五年
    內再犯本件最重本刑為有期徒刑以上之罪，為累犯，應依刑法第四十七條之規定
    加重其刑。惟被告係因認其雇主丙○○短計薪資，始起意行竊丙○○所有之前揭
    空白支票一張，此部分業據證人甲○○到庭結證屬實（詳本院卷第三九頁），並
    在偽造完成七萬元支票後持以向案外人熊一男調借現金，偽造之支票僅為一張，
    金額亦不高，事後亦誠懇地向丙○○、甲○○坦承錯誤，故甲○○於本院審理時
    當庭表示願原諒被告（見本院卷第三九頁），衡其情節尚非嚴重，然其所犯之偽
    造有價證券罪為最輕本刑三年以上有期徒刑之罪，情輕法重，在客觀上顯足以引
    起一般的同情，雖科以法定最低刑度之刑，猶嫌過重，爰依刑法第五十九條規定
    ，酌減其刑，並先加重後減之。爰審酌被告偽造前開支票持向案外人熊一男調借
    現金，固已影響發票人丙○○之權益，惟念其係因認雇主丙○○短計薪資而一時
    失慮，偽造之支票面額僅七萬元，犯罪手段非屬惡重，情節亦非重大，且犯後坦
    承犯行，態度良好等一切情狀，從輕量處如主文所示之刑，以示懲儆。至於偽造
    林口鄉農會支票號碼ＬＫ0000000號、金額七萬元、發票日九十二年一月
    十二日、發票人丙○○之支票一張，不論屬於被告與否，應依刑法第二百零五條
    之規定沒收，而該紙支票上所偽造之印文，已因沒收上開有價證券而包括在內，
    自毋庸另為沒收之諭知（最高法院八十九年度台上字第三七五七號判決參照），
    併此敘明。
據上論斷，應依刑事訴訟法第二百九十九條第一項前段，刑法第二百零一條第一項、
第三百三十九條第一項、第三百二十條第一項、第五十五條、第四十七條、第五十九
條、第二百零五條，罰金罰鍰提高標準條例第一條前段，判決如主文。
本案經檢察官林秀敏到庭執行職務。
中      華      民      國      九十三      年     四    月   二十七   日
                                  臺灣桃園地方法院刑事第八庭
                                      審判長法  官    林恆吉
                                            法  官    陳彥宏
                                            法  官    吳為平
右正本證明與原本無異
如不服本判決書應於送達後十日內向本院提出上訴狀
                                            書記官    賴朱梅
中      華      民      國      九十三      年     四    月   二十九   日
附錄論罪科刑法條：
中華民國刑法第二百零一條第一項
意圖供行使之用，而偽造、變造公債票、公司股票或其他有價證券者，處三年以上十
年以下有期徒刑，得併科三千元以下罰金。
中華民國刑法第三百三十九條第一項
意圖為自己或第三人不法之所有，以詐術使人將本人或第三人之物交付者，處五年以
下有期徒刑、拘役或科或併科一千元以下罰金。
中華民國刑法第三百二十條第一項
意圖為自己或第三人不法之所有，而竊取他人之動產者，為竊盜罪，處五年以下有期
徒刑、拘役或五百元以下罰金。
